

CONTACTO

andreaflo1794@gmail.com



+51 922008627



https://www.linkedin.com/i n/mercedes-andrea-florescastro-120048178/



https://github.com/Andrea

ESTUDIOS

BACHILLER EN PSICOLOGIA

Universidad Nacional Federico Villarreal

FRONT END DEVELOPER

Laboratoria

HABILIDADES TÉCNICAS

- Javascript
- CSS/SASS/Bootstrap/Tailwind
- HTML
- GIT
- Github
- · Firebase/Firestore
- Unit Testing
- Node.js
- React/Next.js
- Figma/Trello

ANDREA FLORES

SOBRE MÍ

Me encanta ver cómo las piezas de un rompecabezas encajan. Considero, somos un conjunto de piezas que se van acoplando conforme a nuestras experiencias. En ciertos momentos necesitamos de una mano que nos guíe para ensamblarlas en el lugar correcto, es por ello que estudié Psicología, para ser esa mano que oriente en el camino de completar ese cuadro. Esto lo relacioné mucho con la programación y me impulsó a desarrollarme como Front End Developer, porque no solo tengo un puzzle, tengo muchísimos más por armar, uno dentro de otro, y muchas manos que aportan para que el resultado sea simplemente increíble.

PROYECTOS

Card Validation

Interfaz web que permite al usuario, verificar si una tarjeta de crédito es válida o no.

Data-Lovers: Ghibli's World

Aplicación web que permite al usuario visualizar la información de las películas de Studio Ghibli, además de ordenar, filtrar y buscar según año de lanzamiento, puntuación, personajes.

Social Network: Petgram

Red Social que permite al usuario, ingresar, registrar sus datos personales, hacer post y reaccionar o comentar.

MD-Links

Es una librería que permite extraer los links presentes en un archivo Markdown (.md). Puedes utilizarlo como módulo o requerirlo desde un archivo javascript en tu proyecto. Además indica la ruta del archivo donde se encontró el link y el texto que aparece dentro del link

LabNotes

Es una app para crear notas, editarlas y eliminarlas, las tecnologías que se usaron fueron React con Next.js, además de firebase y firestore.

EXPERIENCIA

ASISTENTE RRHH

Kuzoba

May. 2021 - Oct. 2022

 Implementé cambios en la organización del área administrativa y actualicé archivos como contratos, planillas, tareos. Anteriormente no se manejaba un registro de los clientes, por lo que desarrollé una ficha de datos personales, además de solicitar documentación para armar el file de cada uno y tenerlo en contenedores por orden alfabético.

AUXILIAR RRHH

Goicochea Print

Jun. 2020 - May. 2021

Actualicé las pruebas que se aplicaban a los postulantes, además de ello implementé capacitaciones para el personal, mejorando la motivación y el rendimiento de los mismos.

Me encargaba también de algunas tareas administrativas, como elaboración de planillas, entregas de boletas de pago, liquidaciones.

AUXILIAR RRHH

Editorial San Marcos

Ene. 2019 - Dic. 2019

Reestructure la forma de buscar a los candidatos, mediante publicaciones en diversas bolsas laborales, lo que redujo el plazo del proceso de selección en un 40%, es decir de 10 días que tardaban en encontrar al candidato idóneo, se redujo a 4 días.